臺灣高等法院刑事判決
                                  108年度上訴字第1848號
    上  訴  人
    即  被  告  簡進成


上列上訴人即被告因違反毒品危害防制條例案件，不服臺灣桃園
地方法院107年度審訴字第16號，中華民國108年2月19日第一審
判決（起訴案號：臺灣桃園地方檢察署106年度毒偵字第5243號
、106年度偵字第27194號），提起上訴，本院判決如下：
    主  文
原判決關於被告施用第一級及第二級毒品部分暨定應執行刑部分
，均撤銷。
簡進成施用第一級毒品，累犯，處有期徒刑柒月；扣案之玻璃球
吸食器壹顆沒收。
其他上訴駁回。
上開撤銷改判部分及上訴駁回部分，應執行有期徒刑壹年。
    事  實
一、簡進成前因施用毒品案件，經送觀察、勒戒後，認無繼續施
    用毒品之傾向，於民國87年7月28日執行完畢釋放出所，並
    由臺灣士林地方檢察署檢察官以87年度偵字第9288號為不起
    訴處分確定；繼而於上開觀察、勒戒執行完畢釋放後5年內
    ，因施用毒品、持有毒品等案件，經送強制戒治後，於91年
    1月16日期滿執行完畢，該次犯行再經臺灣板橋地方法院(現
    改制為臺灣新北地方法院)以90年度易字第1038號判決判處
    有期徒刑10月、3月，應執行有期徒刑11月確定，於91年12
    月16日縮刑期滿執行完畢。再因施用毒品案件，經臺灣基隆
    地方法院以104年度基簡字第434號判決判處有期徒刑3月確
    定，於104年6月9日易科罰金執行完畢。
二、詎簡進成仍不知悔改，明知海洛因及甲基安非他命分別屬毒
    品危害防制條例第2條第2項第1款、第2款所定之第一、二級
    毒品，不得非法持有及施用，竟與甲○○（業經臺灣桃園地方
    法院另案判決確定），於民國106年8月17日晚間9時許，在
    位於基隆市安樂區基金路上之某間電子遊藝場內，各出資新
    臺幣（下同）12,000元合計24,000元，向真實姓名、年籍均
    不詳綽號「阿文」之成年男子，購得甲基安非他命及海洛因
    後而共同持有之；嗣復基於施用第一級毒品及第二級毒品之
    犯意，於106年8月17日晚間10時許，在其所駕駛停放於○○市
    ○○區○○路○○路○○○○號碼000-0000號自用小客車內，自前開購
    入之海洛因及甲基安非他命各取出可供施用1次之數量後，
    將海洛因、甲基安非他命一同置入玻璃球內，以燃燒玻璃球
    吸食其所產生煙霧方式，同時施用海洛因及甲基安非他命1
    次。嗣於106年8月18日凌晨1時40分許，簡進成駕駛上揭車
    輛搭載甲○○，行經○○市○○區○○路○段00號前，因違規停車，
    遭桃園市政府警察局保安警察大隊警員韓○、向○璇等人盤查
    ，警員韓○以手電筒透過前擋風玻璃往車內照，在中央排檔
    桿凹槽處，發現疑似毒品海洛因，即請車內乘客下車；坐在
    副駕駛座的甲○○下車掉出安非他命2包（實稱毛重36.2450公
    克、淨重34.8210公克、取樣0.1486公克、純質淨重34.7862
    公克），警員韓○問東西誰的，簡進成及甲○○均稱：這是我
    們的；隨後，警員進行附帶搜索，在該車中央排檔桿凹槽處
    及中央扶手置杯架中塑膠管內，扣得簡進成與甲○○共有之海
    洛因4包（合計淨重4.62公克、驗餘淨重4.58公克、純質淨
    重2.15公克）及簡進成所有之玻璃球吸食器1顆，為警當場
    查扣。另簡進成於有偵查犯罪職權之機關或公務員尚未發覺
    其施用第一級毒品及第二級毒品犯行前，即於詢問、採集尿
    液前主動坦承其為犯罪行為人，而供出上情；復於106年8月
    18日凌晨2時50分許，經警採集其尿液送驗，結果呈海洛因
    代謝物可待因、嗎啡等陽性反應、甲基安非他命代謝物安非
    他命、甲基安非他命陽性反應，而接受裁判。
三、案經桃園市政府警察局刑事警察大隊報告臺灣桃園地方檢察
    署檢察官偵查起訴。
    理  由
壹、程序部分（證據能力）：
    本院援引之下列證據資料（包含供述證據、文書證據等），
    並無證據證明係公務員違背法定程序所取得；又經本院審認
    結果，尚無顯有不可信之情況與不得作為證據之情形，本院
    審酌上開證據資料製作時之情況，且無違法不當及證明力明
    顯過低之瑕疵，且均經本院於審理期日提示予檢察官及被告
    辨識而為合法調查，自均有證據能力。
貳、實體部分：
一、認定被告犯罪事實所憑證據及理由：
  上揭被告施用第一級毒品海洛因、第二級毒品甲基安非他命
    之事實：
  ㈠業據被告於警詢、偵查、原審及本院審理時均坦承不諱；此
    外，被告於106年8月18日凌晨2時50分許，經採集其尿液送
    驗，結果呈海洛因代謝物可待因、嗎啡陽性反應、甲基安非
    他命代謝物安非他命、甲基安非他命陽性反應，此有桃園市
    政府警察局尿液暨毒品檢體真實姓名與編號對照表、台灣檢
    驗科技股份有限公司濫用藥物實驗室-臺北106年9月1日UL/2
    017/00000000號濫用藥物檢驗報告等在卷可按（見毒偵字卷
    第30頁、第77頁）；復有玻璃球吸食器1顆暨前開扣案之海
    洛因、甲基安非他命可資佐證，堪認被告前揭任意性自白，
    核與事實相符，洵堪採信。
  ㈡綜上，足以佐證被告前開出於任意性之自白與事實相符。本
    案事證明確，被告於上揭時、地，施用第一級毒品海洛因、
    第二級毒品甲基安非他命之犯行，堪以認定，應依法論科。
  被告持有第二級毒品甲基安非他命純質淨重20公克以上部分
    ：
  ㈠訊據被告簡進成矢口否認有何前揭共同持有第二級毒品甲基
    安非他命純質淨重20公克以上之行為，辯稱：甲基安非他命
    2包（我一包、甲○○一包），本來是放在排檔桿那邊，甲○○
    看到警察緊張，2包都抓起來，藏在身上，開車門這2包就掉
    下來；以支配權利來講，我只一半支配權，應是一人一半而
    已，沒超過20公克等語。於原審辯稱：拿藥之時，我一定會
    當場施用是不是毒品，我在藥頭車上試用其中1包之甲基安
    非他命，我與甲○○錢出的一樣，購入之甲基安非他命2包重
    量一樣，因我有試用過1包，所以拿沒有試用過的那1包甲基
    安非他命予甲○○；進入車內，我將自己那包甲基安非他命放
    在車子中央扶手的裡面，而甲○○也將其所有之該包甲基安非
    他命放在中央扶手處，後來因遭員警攔查，甲○○就把2包甲
    基安非他命一起拿了，就遭警緝獲。故我並非係與甲○○共同
    持有該2包甲基安非他命，我所持有之甲基安非他命之純質
    淨重之數量未逾20公克云云。惟查：
  ⒈被告於106年8月17日晚間9時許，在位於基隆市安樂區基金路
    某電子遊藝場內，與甲○○各出資12,000元合計24,000元，向
    真實姓名、年籍均不詳綽號「阿文」之成年男子，購得甲基
    安非他命2包及海洛因4包；嗣於106年8月18日凌晨1時40分
    許，被告駕駛上揭車輛搭載甲○○，行經桃園市○○區○○路0段0
    0號前，因違規停車為警盤查時，為警扣得前開所購買之海
    洛因4包（合計淨重4.62公克、驗餘淨重4.58公克、純質淨
    重2.15公克）及甲基安非他命2包（實稱毛重36.2450公克、
    淨重34.8210公克、取樣0.1486公克、純質淨重34.7862公克
    ）等節，業據被告坦承在卷，核與證人即桃園市政府警察局
    保安警察大隊警員韓○、向○璇於108年8月7日本院審理時證
    稱：攔查是因違規停車，我用手電筒透過前擋風玻璃照車內
    ，發現排檔桿那裡有海洛因，有看到塞東西，就請車上人下
    車；副駕駛座的人下車，看到掉出兩包安非他命，我問東西
    誰的，他們兩個都說這是我們的沒有錯，說一起買來用的；
    然後我們就進行附帶搜索，又在中央排檔桿發現壹包毒品海
    洛因，塑膠管內發現玻璃球吸食器外大概還有三包海洛因之
    外就沒有了，最後發現的四包，他們當時講說這四包是共同
    的等語，互核相符；又與證人甲○○於警詢時證述之情節大致
    吻合（見毒偵字卷第10頁正面至第11頁背面）；且有桃園市
    政府警察局保安警察大隊搜索扣押筆錄、扣押物品目錄表、
    查獲現場照片、扣案毒品照片等在卷可按（見毒偵字卷第27
    頁正面至第29頁正面）；復遭扣案之粉末檢品4包（合計淨
    重4.62公克、驗餘淨重4.58公克、純質淨重2.15公克）、白
    色結晶2包（實稱毛重36.2450公克、淨重34.8210公克、取
    樣0.1486公克、純質淨重34.7862公克），經分別送請法務
    部調查局濫用藥物實驗室、交通部民用航空局航空醫務中心
    鑑驗結果，確分別含有海洛因及甲基安非他命之成分，此有
    法務部調查局濫用藥物實驗室106年9月15日調科壹字第1062
    3021540號鑑定書及交通部民用航空局航空醫務中心106年9
    月20日航藥鑑字第00000000Q號毒品鑑定書等附卷可參（見
    毒偵字卷第75頁正面、背面）；是前揭事實，洵堪認定。
  ⒉再被告雖以前揭情詞置辯；然證人甲○○於警詢時陳稱：被告
    係於106年8月17日晚上7時許，駕車至桃園市中壢區興仁路
    二段附近載我，被告與我係要一同至基隆購買毒品，當時我
    與被告係各出資12,000元，共24,000元購買毒品；被告係載
    我到基隆市一間電子遊藝場找1名綽號「阿文」之男子購買
    毒品；我與被告共購買了遭扣案之海洛因4包、甲基安非他
    命2包，後來要平分之時，即遭警察緝獲等語；嗣於原審證
    稱：我與被告係朋友關係，我本身有施用第一級毒品、第二
    級毒品，而我與被告於106年8月18日為警察查獲，該次我在
    警局所製作之筆錄，都照實陳述；因我沒地方拿甲基安非他
    命，拜託被告去基隆向被告的朋友拿，對方我不認識，我與
    被告合資，1人出1萬多元，出的錢一樣，都是由被告出面處
    理；當下係被告下車去購買，有拿2包甲基安非他命回來，
    向我表示1人1包，但被告沒說其中哪1包係被告的、哪1包係
    我的，被告就將該2包放在駕駛座跟副駕駛座間之置物箱內
    ，而將2包放在一起；之後我看到警察來了，就把該2包甲基
    安非他命都放在身上，就被警察查獲了等語（見毒偵字卷第
    10頁正面至第13頁正面；原審卷第79頁正面至第80頁）；可
    徵證人甲○○迭於警詢、原審審理時就其於前揭時、地與被告
    共同出資向被告朋友購買毒品；所購得之甲基安非他命2包
    ，尚未區分所有權歸屬，即遭警緝獲等節，其前後所陳情節
    一致，並無有何瑕疵可指。
  ⒊被告於警詢時陳稱，與證人甲○○係朋友關係，2人並無任何仇
    恨及金錢糾紛等語（見毒偵字卷第7頁正面），益見證人甲○
    ○與被告前無任何宿怨、嫌隙；而審酌證人甲○○就其與被告
    前開共同持有毒品之案件業經法院判決確定，證人甲○○與本
    案已無任何利害關係；則證人甲○○前揭與被告共同合資購買
    毒品及嗣為警所緝獲之親身經歷、見聞而為陳述，衡情應無
    恣意杜撰不實之詞之動機與目的；復其前後所證情節一致，
    且其該等證稱，與被告合資購買，而購得甲基安非他命2包
    ，尚未區分所有權歸屬，即為警所緝獲乙情，亦與被告於警
    詢時供稱，前開甲基安非他命係其與證人甲○○共同出資購入
    ，而正要平分該甲基安非他命之際，即遭警所緝獲等語（見
    毒偵字卷第8頁背面），全然吻合。
  ⒋甚者，被告與證人甲○○均陳稱，於購入前開甲基安非他命2包
    之後，該2包甲基安非他命係放置在被告所駕車輛之中央扶
    手之置物箱內；而參酌卷附之扣案之甲基安非他命照片所示
    （見毒偵字卷第35頁正面），可徵該扣案之甲基安非他命2
    包之外觀及外包裝均為相同，顯然無從區別；甚被告於原審
    審理時亦自陳，放置於中央扶手內之置物箱內之甲基安非他
    命2包，其無法區別其與證人甲○○各係哪1包等語所彰顯之情
    狀（見原審卷第83頁背面、第84頁正面），均與被告所辯：
    向藥頭購入甲基安非他命之時，即已區分其與證人甲○○之甲
    基安非他命係哪1包云云，顯有扞格；而該等無從區別之甲
    基安非他命2包一同置放於中央扶手之置物箱內之情，反係
    與證人甲○○前開證稱，被告出面購入甲基安非他命2包之後
    ，並未表示其中何包甲基安非他命係其所有、何包係被告所
    有，被告即將該2包甲基安非他命一同放入中央扶手之置物
    箱內，且還沒分哪包甲基安非他命係何人所有之情況下，即
    為警所查獲之情，核屬相符，益徵證人甲○○前開所證，非屬
    虛情，堪認可信。
  ⒌按共同實行犯罪行為之人，在共同意思範圍以內，各自分擔
    犯罪行為之一部，彼此協力、相互補充以達其犯罪之目的者
    ，即應對於全部所發生之結果，共同負責。最高法院103台
    上字第2258號判決可資參照。是被告與證人甲○○之共同持有
    毒品行為，應論以共同正犯，2人應對全部發生之結果共同
    負責，則二人持有之毒品數量既業已超過20公克，被告自應
    就持有之純質淨重34.7862公克之甲基安非他命負全部責任
    。被告上訴意旨以本件應將查獲之毒品數量除以2，而不該
    當持有超過20公克之罪云云，自無足採。
  ㈡綜上，依證人甲○○上開所陳之情，可知被告與證人甲○○共同
    出資向藥頭「阿文」購入遭扣案之甲基安非他命2包後，即
    將該2包甲基安非他命置放於中央扶手之置物箱內，被告與
    證人甲○○就該2包甲基安非他命，尚未區分所有權歸屬，即
    為警查獲。顯見被告與證人甲○○係共同持有該2包甲基安非
    他命無訛；本案事證明確，被告共同持有第二級毒品甲基安
    非他命純質淨重20公克以上之犯行，應堪認定，應依法論科
    。
二、論罪科刑：
  ㈠被告施用第一級及第二級毒品部分，核被告所為係犯毒品危
    害防制條例第10條第1項之施用第一級毒品罪與同條例第10
    條第2項之施用第二級毒品罪。被告為供己施用第一級、第
    二級毒品因而持有第一級毒品海洛因、第二級毒品甲基安非
    他命之低度行為，均為施用毒品之高度行為所吸收，不另論
    罪。被告以一施用行為，同時觸犯施用第一及第二級毒品罪
    ，為想像競合犯，依刑法第55條規定，應從一重之施用第一
    級毒品罪處斷；被告持有第二級毒品純質淨重20公克以上，
    核被告所為，係犯毒品危害防制條例第11條第4項之持有第
    二級毒品純質淨重20公克以上罪。被告與另案被告甲○○就持
    有第二級毒品純質淨重20公克以上犯行，有犯意聯絡及行為
    分擔，應論以共同正犯。本案被告上開2次犯行，犯意各別
    ，行為互殊，應分論併罰。
  ㈡有關累犯不論情節一律應加重其刑之規定，司法院於108年2
    月22日以775號解釋文，認為：刑法第47條第1項規定：「受
    徒刑之執行完畢，或一部之執行而赦免後，5年以內故意再
    犯有期徒刑以上之罪者，為累犯，加重本刑至二分之一。」
    有關累犯加重本刑部分，不生違反憲法一行為不二罰原則之
    問題。惟其不分情節，基於累犯者有其特別惡性及對刑罰反
    應力薄弱等立法理由，一律須加重最低本刑，於不符合刑法
    第59條所定要件之情形下，致生行為人所受之刑罰超過其所
    應負擔罪責之個案，其人身自由因此遭受過苛之侵害部分，
    對人民受憲法第8條保障之人身自由所為限制，不符憲法罪
    刑相當原則，牴觸憲法第23條比例原則。於此範圍內，有關
    機關應自本解釋公布之日起2年內，依本解釋意旨修正之。
    於修正前，為避免發生上述罪刑不相當之情形，法院就該個
    案應依本解釋意旨，裁量是否加重最低本刑。而就法院裁量
    是否加重最低本刑部分，解釋理由書則認為：刑罰須以罪責
    為基礎，並受罪責原則之拘束，無罪責即無刑罰，刑罰須與
    罪責相對應。亦即國家所施加之刑罰須與行為人之罪責相當
    ，刑罰不得超過罪責。基於憲法罪刑相當原則，立法機關衡
    量其所欲維護法益之重要性、防止侵害之可能性及事後矯正
    行為人之必要性，綜合斟酌各項情狀，以法律規定法官所得
    科處之刑罰種類及其上下限，應與該犯罪行為所生之危害、
    行為人責任之輕重相符，始與憲法罪刑相當原則及憲法第23
    條比例原則無違。系爭規定一不分情節，基於累犯者有其特
    別惡性及對刑罰反應力薄弱等立法理由，一律加重最低本刑
    ，於不符合刑法第59條所定要件之情形下，致生行為人所受
    之刑罰超過其所應負擔罪責之個案，其人身自由因此遭受過
    苛之侵害部分，對人民受憲法第8條保障之人身自由所為限
    制，不符憲法罪刑相當原則，牴觸憲法第23條比例原則。於
    此範圍內，有關機關應自本解釋公布之日起2年內，依本解
    釋意旨修正之。於修正前，為避免發生上述罪刑不相當之情
    形，法院就該個案應依本解釋意旨，裁量是否加重最低本刑
    。查，被告前有如事實欄所載之有期徒刑執畢紀錄，有本院
    被告前案紀錄表1份在卷可稽，其受有期徒刑之執行完畢後
    ，5年以內故意分別再犯本件有期徒刑以上之2罪，皆構成刑
    法第47條第1項所定之累犯。依司法院釋字第775號解釋意旨
    ，為避免發生罪刑不相當之情形，法院應就個案裁量是否加
    重最低本刑，茲考量被告屢因施用毒品案件經法院判處罪刑
    在案，與本案罪名、犯罪類型俱屬相同，足徵其就此類犯行
    之刑罰反應力甚為薄弱，猶有矯正之必要性，並參酌毒品危
    害防制條例基於防制毒品氾濫、維護國民身心健康等重要公
    共法益，設有施用毒品罪名之立法目的，因認就本案適用刑
    法第47條累犯加重之規定，並無罪刑不相當之情事，爰依刑
    法第47條第1項規定，均加重其刑。
  ㈢按對於未發覺之罪自首而受裁判者，得減輕其刑。但有特別
    規定者，依其規定，刑法第62條定有明文。本法設此自首得
    減輕其刑的規定，本是為使犯罪事實易於發覺及獎勵犯罪行
    為人知所悔悟而設，則犯罪行為人在犯罪未發覺之前，向該
    管公務員告知自己犯罪，而不逃避接受裁判，即與自首規定
    的條件相符，不以言明「自首」並「願受裁判」為必要；而
    且，不以先自向該管公務員告知為必要，即使是受追問時，
    始告知自己犯罪，仍不失為自首。另外，所謂「發覺」，雖
    然不是以有偵查犯罪權限的機關或人員確知其人犯罪無誤為
    必要，而於對其發生嫌疑時，即得認為已發覺；但所謂對犯
    罪嫌疑人的嫌疑，仍須有確切根據而得為合理的可疑時，始
    足當之，如單純主觀上的懷疑，尚難認為已發生嫌疑，是以
    ，有偵查犯罪權限之人如無相當證據，得據以合理懷疑其人
    犯罪，僅單純主觀上有所懷疑，該犯罪嫌疑人即主動表明承
    認犯罪，願意接受裁判的意思，仍然符合自首要件。經查，
    被告於106年8月18日凌晨1時40分許駕駛車牌號碼000-0000
    號自用小客車搭載甲○○，行經桃園市○○區○○路○段00號前，
    因違規停車為警盤查；簡進成於有偵查犯罪職權之機關或公
    務員尚未發覺其施用第一級毒品及第二級毒品犯行前，即主
    動坦承其為犯罪行為人，而供出上情（證人即桃園市政府警
    察局保安警察大隊警員韓○於108年8月7本院審理時證述在卷
    ）；復於106年8月18日凌晨2時50分許，經警採集其尿液送
    驗，結果呈海洛因代謝物可待因、嗎啡等陽性反應、甲基安
    非他命代謝物安非他命、甲基安非他命陽性反應，而接受裁
    判。堪認本件被告「尿液」鑑驗尚無結果前，警方主觀上未
    能確定被告是否涉犯施用毒品罪嫌，被告在本件施用第一級
    毒品及第二級毒品犯罪未被發覺前，即主動向警方供出自己
    施用第一級毒品及第二級毒品，揆諸前揭說明，已該當於自
    首之要件，爰依刑法第62條前段規定，依法均減輕其刑。被
    告有前開加重減刑之規定適用，爰依刑法第71條第1項先加
    後減之。
三、本院之判斷：
  ㈠撤銷改判部分（即被告施用第一級及第二級毒品部分暨定應
    執行刑部分）：
  1.原審認被告此部分犯行罪證明確，而予依法論科，固非無見
    。惟查，本件被告於106年8月17日施用第一級及第二級毒品
    部分，被告「尿液」鑑驗尚無結果前，警方主觀上未能確定
    被告是否涉犯施用毒品罪嫌，被告即主動向警方供出自己施
    用第一級及第二級毒品之情節，原審未詳加審酌，尚有未合
    ，是被告就此部分上訴，主張有刑法第62條前段自首規定之
    適用，為有理由，應由本院將原判決此部分暨定應執行刑部
    分，均予以撤銷改判。
  2.科刑審酌事項：爰以行為人之責任為基礎，被告已非初犯施
    用毒品罪，經觀察、勒戒及刑之執行後，尚未能徹底戒絕施
    用毒品之犯行，猶另萌施用毒品之犯意，仍施用足以導致人
    體機能發生依賴性、成癮性及抗藥性等障礙之第一級毒品、
    第二級毒品，顯見其戒除毒癮之意志薄弱；惟念及被告犯後
    始終坦承施用毒品之犯行，對其行為無隱，堪認尚具悔意，
    併衡以被告之素行、其自陳教育程度為國中肄業、家庭經濟
    狀況小康、犯罪動機、目的、手段等一切情狀，量處有期徒
    刑7月。
  ⒊沒收部分：扣案之玻璃球吸食器1顆，係被告所有，復供犯本
    案施用海洛因、甲基安非他命時所用之物，業據被告陳述在
    卷，爰依刑法第38條第2項前段之規定，予以宣告沒收。
  ㈡上訴駁回部分（即被告持有第二級毒品甲基安非他命純質淨
    重20公克以上部分）：
  ⒈原審認被告持有第二級毒品甲基安非他命純質淨重20公克以
    上部分，事證明確，予以論罪科刑，適用毒品危害防制條例
    第11條第4項，刑法第11條前段、第28條、第47條第1項等規
    定，爰以行為人之責任為基礎，審酌毒品之持有及流通，危
    害國人身心健康及社會秩序至鉅，為國法所厲禁，被告漠視
    法令禁制，恣意持有純質淨重20公克以上之甲基安非他命，
    守法觀念顯有欠缺，所為應嚴予非難；又矢口否認係有共同
    持有第二級毒品純質淨重20公克以上之行為，犯後態度非佳
    ；併衡以被告之素行、其自陳教育程度為國中肄業、家庭經
    濟狀況小康、犯罪動機、目的、手段等一切情狀，量處有期
    徒刑9月。
  ⒉沒收部分：
    本件查獲被告時所扣得之粉末檢品4包（合計淨重4.62公克
    、驗餘淨重4.58公克、純質淨重2.15公克）、白色結晶2包
    （實稱毛重36.2450公克、淨重34.8210公克、取樣0.1486公
    克、純質淨重34.7862公克），經送檢驗結果，確分別含有
    海洛因、甲基安非他命成分等節，業經認定如上；而扣案之
    該等海洛因、甲基安非他命，均為被告所有並供其於本案犯
    行所用乙節，業據被告於原審審理時供陳在卷，原均應依毒
    品危害防制條例第18條第1項前段，予以宣告沒收銷燬；另
    關於上開毒品包裝袋部分，依現行檢驗方式乃以刮除方式為
    之，包裝袋上仍會摻殘若干毒品無法分離，自應一體視為毒
    品部分，依前述規定原應予以併宣告沒收銷燬之，惟前揭扣
    案之海洛因及甲基安非他命，已於同案共犯即證人甲○○所涉
    之他案，經法院宣告沒收銷燬確定，並經臺灣桃園地方檢察
    署檢察官為沒收銷燬處分，復經臺灣桃園地方檢察署贓物庫
    予以造冊銷燬，此有該署檢察官扣押物品處分命令、臺灣桃
    園地方法院辦理刑事案件電話查詢紀錄表等在卷可按，是該
    等毒品既已遭銷燬，是自無予以宣告沒收銷燬之必要。另關
    於鑑驗費失之毒品部分，既已滅失，爰不另為沒收銷燬之宣
    告，併予敘明。
  ⒊本院審核全部卷證資料並調查證據後，認原審認定事實及適
    用法律均無違誤，量刑亦屬妥適。被告提起上訴，仍執前詞
    指摘原判決，就原審依職權為證據取捨、心證形成之事項，
    反覆爭執，業據本院論駁如前，為無理由，應予駁回。
  ㈢定應執行刑部分：被告上開撤銷改判部分（即被告施用第一
    級及第二級毒品部分）與上訴駁回部分（即被告持有第二級
    毒品甲基安非他命純質淨重20公克以上部分），應依刑法第
    51條第5款之規定，定應執行刑為有期徒刑1年，以資懲儆。
據上論斷，應依刑事訴訟法第368條、第369條第1項前段、第364
條、第299條第1項前段，毒品危害防制條例第10條第1項，刑法
第11條前段、第47條第1項、第62條前段、第51條第5款、第38條
第2項，判決如主文。
本案經檢察官邱文中提起公訴，檢察官蔡顯鑫到庭執行職務。
中    華    民    國    109   年    1     月    15    日
                  刑事第二十三庭審判長法  官  李釱任
                                      法  官  崔玲琦
                                      法  官  梁耀鑌
以上正本證明與原本無異。
如不服本判決，應於收受送達後10日內向本院提出上訴書狀，其
未敘述上訴之理由者並得於提起上訴後10日內向本院補提理由書
（均須按他造當事人之人數附繕本）「切勿逕送上級法院」。
                                      書記官  宗志強
中    華    民    國    109   年    1     月    15    日
附錄本案論罪科刑法條全文：
毒品危害防制條例第10條
施用第一級毒品者，處6 月以上5 年以下有期徒刑。
施用第二級毒品者，處3 年以下有期徒刑。
毒品危害防制條例第11條
持有第一級毒品者，處3 年以下有期徒刑、拘役或新臺幣5 萬元
以下罰金。
持有第二級毒品者，處2 年以下有期徒刑、拘役或新臺幣3 萬元
以下罰金。
持有第一級毒品純質淨重十公克以上者，處1 年以上7 年以下有
期徒刑，得併科新臺幣1 百萬元以下罰金。
持有第二級毒品純質淨重二十公克以上者，處6 月以上5 年以下
有期徒刑，得併科新臺幣70萬元以下罰金。
持有第三級毒品純質淨重二十公克以上者，處3 年以下有期徒刑
，得併科新臺幣30萬元以下罰金。
持有第四級毒品純質淨重二十公克以上者，處1 年以下有期徒刑
，得併科新臺幣10萬元以下罰金。
持有專供製造或施用第一級、第二級毒品之器具者，處1 年以下
有期徒刑、拘役或新臺幣1 萬元以下罰金。